臺灣臺北地方法院刑事判決　　　　　　　96年度易字第1052號
公　訴　人　臺灣臺北地方法院檢察署檢察官
被　　　告　甲○○
　　　　　　　　　　（另案在臺灣臺北監獄執行中）
上列被告因違反毒品危害防制條例案件，經檢察官提起公訴（九
十六年度毒偵字第九二三號），本院判決如下：
    主  文
甲○○施用第二級毒品，累犯，處有期徒刑玖月，減為有期徒刑
肆月又拾伍日，如易科罰金，以新臺幣壹仟元折算壹日。
    事  實
一、甲○○有多次違反麻醉藥品管理條例案件前科，於民國九十
    年二月間，因犯轉讓第二級毒品罪，經本院以八十八年度訴
    字第一○一八號判決判處有期徒刑八月確定；於九十年十一
    月間，復因犯施用第二級毒品罪，經本院以九十年度易字第
    三七二號判決判處有期徒刑五月確定，前開二案件再經本院
    以九十一年度聲字第四三二號裁定定應執行刑有期徒刑一年
    確定，於九十二年一月二十日縮刑期滿，同年月二十一日因
    縮短刑期執行完畢出監。於九十一年十二月間，再因犯偽證
    罪，經臺灣雲林地方法院以九十一年度訴字第四三八號判決
    判處有期徒刑八月確定；於九十二年十二月間，又因犯施用
    第二級毒品罪，經本院以九十二年度簡字第四一○○號簡易
    判決判處有期徒刑六月確定，並接續前開偽證罪後執行，於
    九十三年七月二十日縮刑期滿，九十三年七月二十一日因縮
    短刑期執行完畢出監。於九十五年十一月間，復因違反毒品
    危害防制條例之施用第一級毒品、第二級毒品案件，經本院
    以九十四年度易字第九六五號判決分別判處有期徒刑十月、
    一年，應執行有期徒刑一年八月，嗣經臺灣高等法院以九十
    五年度上訴字第四七八二號判決撤銷各改判為有期徒刑十月
    、十月，應執行有期徒刑一年六月，再經最高法院以九十六
    年度臺上字第二二九七號判決上訴駁回確定。於九十六年一
    月間，又因犯竊盜罪，經本院以九十五年度易字第二七一一
    號判決判處有期徒刑四月，嗣上訴至臺灣高等法院以九十六
    年度上易字第四七○號案件受理後，因撤回上訴而確定，前
    開施用第二級毒品罪所判處之有期徒刑十月與竊盜罪所判處
    之有期徒刑四月再經臺灣高等法院以九十六年度聲字第一四
    三四號裁定定應執行有期徒刑一年確定（現在臺灣臺北監獄
    執行中，指揮書執畢日期為九十八年二月二十日）。於九十
    六年二月間，因販賣第二級毒品案件，經本院以九十五年度
    訴字第一四五九號判決判處有期徒刑七年六月，嗣經臺灣高
    等法院以九十六年度上訴字第一一一二號判決撤銷改判有期
    徒刑七年二月在案。於九十六年五月間，因犯施用第二級毒
    品罪，經本院以九十六年度易字第一一二四號判決判處有期
    徒刑八月在案（現在臺灣高等法院以九十六年度上易字第一
    五○六號案件受理中，尚未確定）。
二、甲○○前因施用第二級毒品安非他命案件，經臺灣士林地方
    法院檢察署檢察官聲請臺灣士林地方法院以八十七年度毒聲
    字第三五九號裁定送勒戒處所觀察、勒戒，並經該署檢察官
    於八十七年七月三十日將甲○○送臺灣士林看守所附設勒戒
    處所執行觀察、勒戒後，因有繼續施用毒品之傾向，經臺灣
    士林地方法院檢察署檢察官聲請臺灣士林地方法院以八十七
    年度毒聲字第四四八裁定甲○○令入戒治處所施以強制戒治
    一年，並經臺灣士林地方法院檢察署檢察官將甲○○送臺灣
    臺北監獄附設戒治所執行強制戒治，嗣甲○○經戒治所評定
    合格，認無繼續戒治之必要，經臺灣士林地方法院檢察署檢
    察官聲請臺灣士林地方法院以八十八年度毒聲字第九六號裁
    定甲○○停止戒治，所餘戒治期間，付保護管束，甲○○於
    八十八年二月二日出所，然因甲○○於付保護管束期間內有
    施用毒品之行為，違反保護管束應遵守事項情節重大而經臺
    灣士林地方法院檢察署檢察官聲請臺灣士林地方法院以八十
    八年度毒聲字第一一四○號裁定甲○○撤銷停止戒治，令入
    戒治處所施以強制戒治，甲○○於八十九年五月二十四日強
    制戒治期滿執行完畢釋放出所，再經臺灣士林地方法院檢察
    署檢察官於八十九年六月十四日以八十九年度戒毒偵字第九
    三號不起訴處分確定。復因施用第二級毒品安非他命案件，
    經臺灣臺北地方法院檢察署檢察官聲請本院以九十年度毒聲
    字第二五四號裁定甲○○令入戒治處所施以強制戒治一年，
    經臺灣臺北地方法院檢察署檢察官將甲○○送臺灣臺北監獄
    附設戒治所執行強制戒治，嗣甲○○經戒治所評定合格，認
    無繼續戒治之必要，再經臺灣臺北地方法院檢察署檢察官聲
    請本院以九十年度毒聲字第二三二九號裁定甲○○停止戒治
    ，所餘戒治期間，付保護管束，甲○○於九十一年一月二十
    九日釋放出所，嗣因交付保護管束期滿而執行完畢（保護管
    束期滿日期為九十一年四月五日），該次連續施用第二級毒
    品安非他命犯行，同時經本院以九十年度易字第三七二號判
    決判處有期徒刑五月確定。又因施用第二級毒品安非他命案
    件，經臺灣臺北地方法院檢察署檢察官聲請本院以九十二年
    度毒聲字第二○○五號裁定甲○○令入戒治處所施以強制戒
    治一年，甲○○不服該裁定提起抗告，再經臺灣高等法院以
    九十二年度毒抗字第六○二號裁定抗告駁回確定，甲○○該
    次施用第二級毒品安非他命犯行，經本院以九十二年度簡字
    第四一○○號簡易判決判處有期徒刑六月確定。於九十五年
    十一月間，又因犯施用第一級海洛因、第二級毒品甲基安非
    他命罪，經本院以九十四年度易字第九六五號判決分別判處
    有期徒刑十月、一年，應執行有期徒刑一年八月，嗣經臺灣
    高等法院以九十五年度上訴字第四七八二號判決撤銷各改判
    為有期徒刑十月、十月，應執行有期徒刑一年六月，再經最
    高法院以九十六年度臺上字第二二九七號判決上訴駁回確定
    。於九十六年五月間，因犯施用第二級毒品罪，經本院以九
    十六年度易字第一一二四號判決判處有期徒刑八月在案（現
    在臺灣高等法院以九十六年度上易字第一五○六號案件受理
    中，尚未確定）。
三、甲○○基於施用第二級毒品安非他命之犯意，於九十五年八
    月四日為警查獲採尿前回溯九十六小時內某時（不含為警查
    獲後至採尿前之該段時間），在臺北市○○區○○街二六八
    巷三十弄十六號一樓住處，施用第二級毒品安非他命一次（
    起訴書贅載甲基安非他命，應予刪除）。嗣於九十五年八月
    四日二十一時五十分許，經警持臺灣板橋地方法院九十五年
    度聲搜字第二七九一號搜索票至臺北縣中和市○○路三二三
    號四樓之八鄭正一住處執行搜索，於徵得甲○○同意採尿送
    驗，經警將所採之尿液送臺灣尖端先進生技醫藥股份有限公
    司以初步檢驗－酵素免疫分析法（ＥＩＡ）及確認檢驗－氣
    相層析／質譜儀法（ＧＣ／ＭＳ）檢驗後均呈安非他命類（
    安非他命、甲基安非他命）陽性反應，始知上情。
四、案經臺北市政府警察局刑事警察大隊報請臺灣板橋地方法院
    檢察署檢察官呈請臺灣高等法院檢察署檢察長核准令轉臺灣
    臺北地方法院檢察署檢察官偵查起訴。
    理  由
一、上開事實，業據被告甲○○於本院審理時自白不諱，而其於
    九十五年八月四日為警查獲後所採集之尿液經警送臺灣尖端
    先進生技醫藥股份有限公司以初步檢驗－酵素免疫分析法（
    ＥＩＡ）及確認檢驗－氣相層析／質譜儀（ＧＣ／ＭＳ）法
    檢驗後均呈安非他命類（安非他命、甲基安非他命）陽性反
    應，有臺灣尖端先進生技醫藥股份有限公司九十五年八月十
    一日濫用藥物檢驗報告一份在卷可查，是被告之任意性自白
    顯與事實相符。查被告因犯施用毒品之違反毒品危害防制條
    例案件而有如事實欄二所載之觀察勒戒、強制戒治、停止戒
    治付保護管束、撤銷停止戒治並令入戒治處所施以強制戒治
    暨論罪科刑等情，有臺灣士林地方法院八十七年度毒聲字第
    三五九號刑事裁定、八十七年度毒聲字第四四八號刑事裁定
    、八十八年度毒聲字第九六號刑事裁定、八十八年度毒聲字
    第一一四○號刑事裁定、臺灣士林地方法院檢察署檢察官八
    十九年度戒毒偵字第九三號不起訴處分書、本院九十年度毒
    聲字第二五四號刑事裁定、九十年度毒聲字第二三二九號刑
    事裁定、九十年度易字第三七二號刑事判決、九十二年度毒
    聲字第二○○五號刑事裁定、九十二年度簡字第四一○○號
    刑事簡易判決、九十四年度易字第九六五號刑事判決、九十
    六年度易字第一一二四號刑事判決、臺灣高等法院九十二年
    度毒抗字第六○二號刑事裁定、九十五年度上訴字第四七八
    二號刑事判決、最高法院九十六年度臺上字第二二九七號刑
    事判決、臺灣高等法院被告毒品紀錄表、臺灣高等法院被告
    前案紀錄表等在卷可參，綜上，本案事證明確，被告於如事
    實欄三所載之時、地施用第二級毒品安非他命犯行堪以認定
    ，應予依法論科。
二、查安非他命為毒品危害防制條例第二條第二項第二款所稱之
    第二級毒品。核被告所為，係犯毒品危害防制條例第十條第
    二項之施用第二級毒品安非他命罪。其持有第二級毒品安非
    他命之低度行為為施用第二級毒品安非他命之高度行為所吸
    收，不另論罪。查被告有如事實欄一所載之前科，最近一次
    於九十一年十二月間，因犯偽證罪，經臺灣雲林地方法院以
    九十一年度訴字第四三八號判決判處有期徒刑八月確定，於
    九十二年十二月間，復因犯施用第二級毒品罪，經本院以九
    十二年度簡字第四一○○號簡易判決判處有期徒刑六月確定
    ，並接續前開偽證罪後執行，於九十三年七月二十日縮刑期
    滿，九十三年七月二十一日因縮短刑期執行完畢出監，此有
    臺灣高等法院被告前案紀錄表在卷可按，是被告受前開徒刑
    執行完畢後，五年以內故意再犯本案有期徒刑以上之罪，為
    累犯，依刑法第四十七條第一項之規定，加重其刑。爰審酌
    被告前雖經觀察勒戒、強制戒治之矯治處遇及多次科處刑罰
    並執行完畢後，猶為本案之施用第二級毒品安非他命之行為
    ，然其所為主要係戕害自身，並未直接積極損害他人之利益
    ，犯罪之動機、目的、手段、生活狀況、智識程度暨犯罪後
    坦承犯行，頗有悔意之態度等一切情狀，量處如主文所示之
    刑。又被告之犯罪時間在九十六年四月二十四日以前，經核
    並無中華民國九十六年罪犯減刑條例第三條所定不予減刑之
    情形，應依該條例第二條第一項第三款之規定予以減刑，並
    諭知易科罰金之折算標準，以示懲儆。
據上論斷，應依刑事訴訟法第二百八十四條之一、第二百九十九
條第一項前段，毒品危害防制條例第十條第二項，刑法第十一條
前段、第四十七條第一項、第四十一條第一項前段，中華民國九
十六年罪犯減刑條例第二條第一項第三款、第七條第一項、第二
項、第九條，判決如主文。
本案經檢察官郭瑜芳到庭執行職務
中　　華　　民　　國　　96　　年　　7　　 月　　16 　 日
　　　　　　　　　刑事第九庭  法　官　黃紹紘
以上正本證明與原本無異。
如不服本判決，得於判決送達後十日內，向本院提出上訴狀（應
抄附繕本）。告訴人或被害人如對於本判決不服者，應具備理由
請求檢察官上訴，其上訴期間之計算係以檢察官收受判決正本之
日期為準。
　　　　　　　　　　　　　　　書記官　陳靜君
中　　華　　民　　國　　96　　年　　7　　 月　　16 　 日
附錄本案論罪科刑所犯法條全文
毒品危害防制條例第十條
施用第一級毒品者，處六月以上五年以下有期徒刑。
施用第二級毒品者，處三年以下有期徒刑。
